臺灣高雄地方法院刑事判決　　　　　　　　　　　　八十九年度易字第四六九九號
　　公　訴　人　臺灣高雄地方法院檢察署檢察官
　　被　　　告　甲○○
右列被告因傷害案件，經檢察官提起公訴（八十九年度偵字第二一四三九號），本院
判決如左：
    主  文
甲○○傷害人之身體，處拘役肆拾日，如易科罰金，以參佰元折算壹日。
    事  實
一、甲○○自民國八十三年起擔任丙○○之鋼琴家庭教師，八十九年八月間，趙女欲
    參加史坦巴哈音樂檢定考試，同月十四日下午四時許，在丙○○位於高雄市○○
    區○○路九十之四號住處為之加強訓練時，因丙○○聽音不準，明知以「愛心小
    手」體罰趙女足以使之受傷，竟仍基於傷害之犯意，就近取得趙女之父乙○○所
    有之「愛心小手」接續鞭打丙○○，致丙○○受有右臀部瘀傷三ｘ四公分、右側
    大腿瘀傷兩處各為十ｘ四公分、十二公分之傷害，適丙○○之妹妹丁○○恰見曾
    女前開行為，於當日晚間十時許又見丙○○腿上確有前開傷痕而告知母親及父親
    ，乙○○始知上情。
二、案經丙○○、乙○○訴由高雄市政府警察局小港分局報告台灣高雄地方法院檢察
    署檢察官偵查起訴。
    理  由
一、訊據被告甲○○自警、偵訊及本院審理時均矢口否認有前揭傷害犯行，辯稱：自
    八十三年起開始教授丙○○鋼琴以來，從未持任何物品鞭打過丙○○，且自己對
    於丙○○是否通過檢定考試並無決定權，如何得以通過檢定考試為條件，威脅趙
    女不得將受傷一事告知父母，有果若其真有鞭打趙女，何以當時其母並未聽見其
    哭叫之聲云云。惟查：右揭犯罪事實，業據被害人丙○○於警、偵訊及本院審理
    中指訴綦詳，核與證人丁○○於本院審理時證稱：「（是否看見老師打姊姊？）
    有，以前是用短的，這次是鋼琴老師叫姊姊拿小手進去，哥哥叫我打開門，我看
    見的。（小手平常放在哪裡？平常何用？）小手平常放在放玩具之客廳，平常我
    們不乖時，爸爸打我們用的。（姊姊被老師打時，是否有哭？）我只看見姊姊眼
    睛紅紅的。（這次為何會告訴媽媽？）因為看見姊姊腿上都是傷，以前我看見他
    被打，但是沒有看見傷，這次我趁姊姊拿聯絡簿給爸爸簽時，掀開他的褲子看見
    他的腿都是傷才跟媽媽說」之語相符（見本院八十九年十一月二十二日筆錄）。
    此外，丙○○於次日至高雄市立小港醫院就診，確實受有如事實欄所述之傷害，
    亦有該院八十九年九月十一日診斷證明書與丙○○右臀及大腿有鮮紅色條狀傷痕
    之相片五張在卷足憑（偵查卷第八十二頁以下），另審諸告訴人所提出被告為本
    件傷害犯行所使用之工具「愛心小手」呈細長條狀，經本院當庭勘驗屬實並製有
    相片一紙在卷可憑，亦與卷內相片所示趙女腿部及臀部之傷痕相吻合。又趙女所
    稱下課之後被告曾去電告知不得將被打一事告知父母，經本院調取被告行動電話
    與被害人家中電話（電話號碼詳卷）之同聯紀錄，八十九年八月十四日下午四時
    五十分五十秒至五十一分三十秒之四十秒間，被告確有以行動電話與告訴人家用
    電話通話之紀錄，有中華電信股份有限公司台灣南區電信南高雄營運處九十年一
    月二日南高（89）字第一號函所附通聯紀錄可參，足證告訴人之指訴並非虛詞，
    被告雖稱該通電話係與趙女母親聯絡調課事宜，然以該件通聯時間僅短短四十秒
    鐘，是否足以談論調課之事宜已非無疑，又據告訴人所稱案發之日下課時間為四
    時五十分，足見被告於下課後未久便去電趙家，若被告僅為調課一事與趙母聯繫
    ，何不返家之後再以電話告知？又其果若認有必要立即通知，以當時距離之近，
    被告未折返當面告知趙母，亦與常情有違。綜情以觀，被告甲○○上揭所辯，應
    屬卸責飾詞，並不足採。此外，並有史坦巴哈音樂進級檢定准考證影本一紙在卷
    可稽，本件事證明確，被告傷害犯行洵堪認定。
三、核被告所為，係犯刑法第二百七十七條第一項之傷害罪。爰審酌被告身為告訴人
    丙○○之音樂家庭教師，為求學生於檢定考試中獲得佳績，竟以不當之方式體罰
    ，致丙○○受傷，其犯罪之手段確有未當，又其犯後否認犯行，並無悔悟之心，
    犯後態度非佳，且被害人因此患有憂鬱症，長期於高雄市立小港醫院精神科就診
    ，亦有該院診斷證明書四紙、病歷影本、該院九十年六月十九日（90）高醫港秘
    字第九五五號函可資為證，足證被告之犯行於告訴人丙○○所生之危害非輕，惟
    念被告自八十三年起教授被害人鋼琴課程期間長達六、七年之久，以往於被害人
    亦有授業之恩，此番因求好心切一念之差致丙○○受有傷害之犯罪動機並非惡劣
    等一切情狀，量處如主文所示之刑，並諭知易科罰金之折算標準。
據上論斷，應依刑事訴訟法第二百九十九條第一項前段，刑法第二百七十七條第一項
、第四十一條第一項，罰金罰鍰提高標準條例一條前段、第二條，判決如主文。
中      華      民      國    九十一    年      二      月    二十七    日
                                  臺灣高雄地方法院刑事第二庭
                                      法  官  卓立婷
右正本證明與原本無異。
如不服本判決，應於判決送達後十日內，向本院提出上訴狀。
                                      書記官    陳家宏
中    華    民    國      九十一      年      三      月      六      日
